臺灣高等法院臺中分院刑事判決　　　　94年度上易字第1325號
上　訴　人
即　被　告　丙○○
　　　　　　　　　　號（另案在臺灣臺中監獄台中分監執行中）
上列上訴人因竊盜案件，不服臺灣彰化地方法院93年度易字第65
8號中華民國94年7月14日第一審判決（起訴案號：臺灣彰化地方
法院檢察署93年度偵字第7535號），提起上訴，本院判決如下：
    主  文
上訴駁回。
    事  實
一、丙○○前因違反毒品危害防制條例案件，經臺灣臺中地方法
    院以八十八年度易字第三一五八號判決判處有期徒刑八月確
    定，再因竊盜及贓物案件，經臺灣臺中地方法院以八十九年
    度易字第二六二０號判決分別判處有期徒刑一年六月及六月
    確定，上開三罪嗣經法院裁定應執行有期徒刑二年四月確定
    ；另因違反毒品危害防制條例案件，經臺灣臺中地方法院以
    八十九年度易字第二五四四號判決判處有期徒刑九月，並由
    臺灣高等法院臺中分院以八十九年度上易字第二六四四號判
    決駁回上訴確定，前揭二刑期接續執行，於九十二年五月九
    日假釋出監，至九十三年二月十二日假釋期滿未經撤銷，以
    已執行完畢論。於九十三年四月五日下午五時許，丙○○之
    友人侯佳宏欲行竊他人小客車，在臺中市○○路與漢口路附
    近，向丙○○告知欲偷車作為代步使用之工具，丙○○即基
    於幫助竊盜之犯意，於同年月六日（即翌日）凌晨三時許，
    駕駛其所有之車牌號碼ＪＶ─一七一五號自用小客車，搭載
    侯佳宏至彰化縣秀水鄉找尋下手行竊目標。嗣於同日凌晨五
    時四十分許，侯佳宏在彰化縣秀水鄉○○村○○街一五七號
    前（起訴書誤為秀水國中前），發現乙○○所有之車牌號碼
    Ｘ五─一七０一號自小客車停放於該處，遂認有機可乘，乃
    獨自攜帶其所有客觀上足供作為兇器使用之螺絲起子、斜嘴
    鉗剪各一支下車，先以螺絲起子將車門撬開，再持自備鑰匙
    一支插入鎖孔發動引擎，竊取乙○○所有之上開自小客車，
    丙○○則在前揭駛來之車上睡覺。侯佳宏行竊汽車得手後，
    並擅自將贓車內之ＣＤ盒、汽車電瓶傳導線二條及迷你打氣
    機一台放置於丙○○所有之上開車輛內。至同日上午七時十
    分許，經警在彰化縣鹿港鎮東石里鹽埕巷鹿港高中養殖場前
    查獲侯佳宏、丙○○二人，並當扣得侯佳宏所有供前揭竊車
    使用之螺絲起子、斜嘴鉗剪、鑰匙各一支，始知上情。
四、案經彰化縣警察局鹿港分局報請臺灣彰化地方法院檢察署檢
    察官偵查起訴。
    理  由
一、上開犯罪事實，業據上訴人即被告丙○○（下稱上訴人）坦
    承不諱，核與共犯侯佳宏供述情節相符，並經證人即被害人
    乙○○於警詢證述明確，並有贓物認領保管單一紙附卷可稽
    ，及螺絲起子、斜嘴鉗剪、鑰匙各一支扣案為憑，足徵上訴
    人自白應屬實情。又侯佳宏於行竊車號Ｘ五─一七０一號自
    小客車時所攜帶之螺絲起子及斜嘴鉗剪，均為金屬材質製成
    ，末端尖銳，如持以揮擊人之身體要害部位，顯可造成他人
    傷害乃至死亡之結果，客觀上自足供作兇器使用，殆無疑義
    。綜上所陳，本案事證已臻明確，上訴人幫助竊盜犯行，可
    以認定。
二、侯佳宏所為係犯刑法第三百二十一條第一項第三款之攜帶兇
    器竊盜罪；上訴人明知侯佳宏欲攜帶兇器行竊，仍駕車幫忙
    找尋行竊小客車，給予助力，應成立攜帶兇器竊盜罪之幫助
    犯。上訴人丙○○前因違反毒品危害防制條例案件，經臺灣
    臺中地方法院以八十八年度易字第三一五八號判決判處有期
    徒刑八月確定，再因竊盜及贓物案件，經臺灣臺中地方法院
    以八十九年度易字第二六二０號判決分別判處有期徒刑一年
    六月及六月確定，上開三罪嗣經法院裁定應執行有期徒刑二
    年四月確定；另因違反毒品危害防制條例案件，經臺灣臺中
    地方法院以八十九年度易字第二五四四號判決判處有期徒刑
    九月，並由臺灣高等法院臺中分院以八十九年度上易字第二
    六四四號判決駁回上訴確定，前揭二刑期接續執行，於九十
    二年五月九日假釋出監，至九十三年二月十二日假釋期滿未
    經撤銷，以已執行完畢論，有臺灣高等法院被告全國前案紀
    錄表及刑案資料查註紀錄表在卷可按，五年內再犯本件法定
    本刑有期徒刑以上之罪，為累犯，應依法加重其刑，再應依
    刑法第三十條第二項之規定，按該罪正犯之刑減輕之，並先
    加而後減。
三、原審法院適用刑法第30條第1、2項、第321條第1項第3款、
    第47條、第41條第1項前段，罰金罰鍰提高標準條例第2條，
    審酌上訴人有竊盜前科紀錄，本應潔身自愛，避免重蹈覆轍
    ，竟率然侵犯他人財產權利之完整支配，價值觀念已有偏差
    ，品行亦非端正；惟次審理時已能坦承犯行，犯後態度尚屬
    可取，且幫助情節亦非嚴重，參以犯罪動機、目的、手段、
    竊取財物之經濟價值多寡、所生危害、智識程度等一切情狀
    ，量處有期徒刑四月，並就被告丙○○部分諭知易科罰金之
    折算標準，認事用法並無不當，量刑亦屬妥適。上訴人以其
    另犯竊盜罪，原審未及審究，於法未洽，提起上訴。惟上訴
    人所指其另犯之竊盜罪，已經檢察官移送本院併案審理。但
    移送併辦之上訴人所涉犯之竊盜罪與本案之幫助竊盜罪並無
    連續犯裁判上一罪之關係（詳後述），上訴人以有連續犯裁
    判上一罪關係，指摘原審判決未及審究，其上訴為無理由，
    應予駁回。
四、檢察官併辦意旨略以：上訴人於93年12月間某日，透過侯佳
    宏與樊錦仁聯絡，要求偷車並以借屍還魂之方式處理事故車
    ，事後並將車禍撞毀之ＪＶ─1715號小客車車牌交予樊錦仁
    ，樊錦仁台於93年12月5日在台中縣大甲鎮竊取被害人潘岳
    璘小客車一部，樊錦仁再將引擎號碼變造，借屍還魂後，將
    偷得之小客車交上訴人使用，認上訴人涉嫌連續犯竊盜罪，
    與本案有連續犯裁判上一罪之關係，移送併辦云云。惟查本
    案之犯罪，上訴人係犯幫助竊盜罪，且係依侯佳宏之請託，
    駕車載侯佳宏尋找作案對像，並非自己下手行竊。而併案之
    犯罪事實，則係因上訴人之小客車車禍損壞，上訴人乃透過
    侯佳宏聯絡請樊錦仁竊取小客車借屍還魂，顯係臨時起意，
    並非基於同一計畫之概括犯意。且本案犯罪時間，在93年4
    月5日，而併辦之犯罪時間，在93年12月5日，相距八月，顯
    非以概括犯意為之，本案之幫助竊盜罪與併辦部分之竊盜罪
    ，無連續犯裁判上一罪之關係，本院無從併辦，應予退回。
據上論結，應依刑事訴訟法第368條，判決如主文。
本案經檢察官甲○○到庭執行職務。
中　　華　　民　　國　　94　　年　　12　　月　　28　　日
                刑事第九庭　審判長法　官　陳　筱　珮
                                  法　官　康　應　龍
                                  法　官　趙　春　碧
上列正本證明與原本無異。
不得上訴。
                                  書記官　胡　美　娟
中　　華　　民　　國　　94　　年　　12　　月　　29　　日
附錄本案論罪科刑法條：
中華民國刑法第321條第3款：
犯竊盜罪而有左列情形之一者，處六月以上、五年以下有期徒刑
：
一  於夜間侵入住宅或有人居住之建築物、船艦或隱匿其內而犯
    之者。
二  毀越門扇、牆垣或其他安全設備而犯之者。
三  攜帶兇器而犯之者。
四  結夥三人以上而犯之者。
五  乘火災、水災或其他災害之際而犯之者。
六  在車站或埠頭而犯之者。
    前項之未遂犯罰之。
　　　　　　　　　　　　　　　　　　　　　　　　　　　Ａ
